# 请教陈版关于其他权益工具投资分回的投资款如何处理

提问人：BWIN2019 时间：2022-02-08 00:22:53
A公司投资B投资基金合伙企业，占股1%， 2020 年及以前作为可供出售金融资产并采用成本法核算。合伙协议约定，合伙企业对于单个投资项目退出后取得的可分配现金先按照股东的实缴比例分配，直至达到实缴出资额。

回答人：chenyiwei
在新金融工具准则下，对合伙企业的投资很少可能作为其他权益工具投资。首先建议考虑将其确认为“其他权益工具投资”是否合适。
当在合伙企业的投资作为“其他非流动金融资产”核算时，理论上应每期末按公允价值计量并确认公允价值变动损益，后续收到分配款时，不论是以收回本金还是分配收益的名义，都是冲减该项金融资产账面价值。实务中，如果因受到限制，无法随时对该投资按公允价值计量的，也可以按照分配通知上注明的内容进行相应的会计处理（收回本金的款项冲减投资成本，收益分配款确认为投资收益）。

提问人：BWIN2019 时间：2022-02-08 00:28:07
A公司投资B投资基金合伙企业，占股1%， 2020 年及以前作为可供出售金融资产并采用成本法核算。合伙协议约定，合伙企业对于单个投资项目退出后取得的可分配现金先按照股东的实缴比例分配，直至达到实缴出资额。
这种情况下，前期都是直接冲减可供出售的原始成本， 2021 年执行新金融工具准则后，将此可供出售金融资产指定为以公允价值计量且其变动计入其他综合收益的非交易性权益工具投资，那么现在收到投资基金的分配是冲减成本么还是作为股利并确认为投资收益？如果是后者的话，前期分配是不是要追溯调整了呢？烦请陈版指导，谢谢！

回答人：chenyiwei
如楼上网友所述，对基金的投资大概率不能被分类为FVOCI，只能作为交易性金融资产以公允价值计量，变动计入当期损益。
理论上，在执行新金融工具准则之后，应及时确认公允价值变动损益，在此基础上将所有收到的分配款（不论是以收回本金还是分配收益的名义）都冲减该项金融资产账面价值。但在实务中，难免存在对公允价值计量不及时、不准确的情况。此时建议按照普通合伙人（管理人）提供的分配通知上载明的分配内容进行会计处理。